【裁判字號】    99,上易,1027
【裁判日期】    990615
【裁判案由】    竊盜
【裁判全文】
臺灣高等法院刑事判決                99年度上易字第1027號
上  訴  人  臺灣板橋地方法院檢察署檢察官
被      告  甲○○
上列上訴人因被告竊盜案件，不服臺灣板橋地方法院98年度易字
第3149號，中華民國99年4月8日第一審判決（起訴案號：臺灣板
橋地方法院檢察署98年度偵字第23756號），提起上訴，本院判
決如下：
    主  文
上訴駁回。
    事  實
一、甲○○前因竊盜案件，經臺灣臺北地方法院以96年度易字第
    1978號判決判處有期徒刑2月、有期徒刑2月，如易科罰金，
    均以新臺幣（下同）1000元折算1日確定，又因妨害性自主
    案件，經臺灣臺北地方法院以97年度訴字第181號判決判處
    有期徒刑3月、有期徒刑3月，如易科罰金，均以1000元折算
    1日確定，上開四罪經臺灣臺北地方法院以97年度聲字第19
    96號裁定定應執行有期徒刑7月確定，於民國98年4月19日執
    行完畢。詎未知悛悔，猶意圖為自己不法之所有，於98年6
    月29日凌晨4時許，侵入臺北縣三重市○○路○段125巷71號
    住宅，在該址1樓樓梯間，竊取乙○○所有之自行車1輛得手
    。復與顏明瑋（由臺灣板橋地方法院檢察署檢察官另案偵查
    ）基於意圖為自己不法所有之犯意聯絡，於同年7月21日凌
    晨2時許，見臺北縣三重市○○路257號住宅大門未關，即由
    甲○○侵入該址，竊取丙○○所有、停放5樓樓梯間之自行
    車1輛，顏明瑋則在外把風。嗣經乙○○、丙○○報警處理
    ，為警調閱監視器畫面，而查知上情。
二、案經乙○○、丙○○訴由臺北縣政府警察局三重分局報請臺
    灣板橋地方法院檢察署檢察官偵查起訴。
    理  由
一、上揭事實，業據被告甲○○於警詢及原審審理時坦承不諱，
    核與證人即告訴人乙○○於警詢及檢察官訊問時具結、證人
    即告訴人丙○○於警詢時證述之情節相符，並有監視錄影畫
    面翻拍照片6幀附卷可資佐證，足認被告前揭不利於己之自
    白與事實相符。綜上，本案事證明確，被告犯行堪予認定。
二、核被告所為，係犯刑法第321條第1項第1款夜間侵入住宅竊
    盜罪。被告竊取丙○○所有之自行車，所涉加重竊盜犯行，
    與顏明瑋間有犯意之聯絡及行為之分擔，皆為共同正犯。被
    告前後二次加重竊盜犯行，犯意各別，行為互殊，應予分論
    併罰。原審審酌被告有如前所述論罪科刑之執行紀錄，有本
    院被告前案紀錄表可參，其於徒刑執行完畢後5年內故意再
    犯上開有期徒刑以上之罪，為累犯，應依刑法第47條第1項
    規定，加重其刑。並審酌刑法第57條各情狀，就被告涉犯夜
    間侵入住宅竊盜罪部分，量處有期徒刑7月；就共同於夜間
    侵入住宅竊盜罪部分，量處有期徒刑7月，並定應執行有期
    徒刑10月。核無違誤。
三、檢察官於99年 4月20日依告訴人乙○○之聲請，提起上訴意
    旨略以：被告涉犯於夜間侵入住宅竊盜罪，且構成累犯應加
    重其刑，又被告迄未與告訴人達成和解，犯後態度不佳，原
    審竟僅科處被告有期徒刑 7月，量刑顯然過低。又原審未傳
    喚告訴人到庭陳述意見，即予判決，亦於法未合，爰提起上
    訴云云。惟查，原審已詳敘所憑證據與認定之理由，並審酌
    被告正值青壯，不思自食其力，恣意侵入住宅行竊，欠缺尊
    重他人財產權益及守法之觀念，應嚴予非難，兼衡被告之素
    行、智識程度，其犯罪之動機、目的、手段、所獲利益，暨
    被告犯罪後之態度等一切情狀，予以綜合考量後，科刑如前
    所述，核無不合。且告訴人乙○○經本院傳喚到庭，當庭以
    言詞提起附帶民事訴訟，被告願賠償告訴人乙○○新臺幣四
    萬九千八百元，而與告訴人達成和解，和解內容並載明於和
    解筆錄後，告訴人乙○○表示不予追究刑事部分，有本院審
    判筆錄與和解筆錄附卷可稽。至另一告訴人丙○○則於99年
     5月24日具狀表示不再追究本案。故原審法院就刑罰裁量職
    權之行使，既未逾越法定刑度，亦未濫用自由裁量之權限，
    刑度亦屬妥適，核無不當或違法之情形。且量刑輕重及應否
    宣告緩刑，均屬事實審法院得依職權自由裁量之事項，上訴
    人不得任意指摘為違法（最高法院71年度台上字第1399號裁
    判意旨參照）。從而，本件檢察官上訴意旨，為無理由，應
    予駁回。
據上論斷，應依刑事訴訟法第368條，判決如主文。
本案經檢察官李良忠到庭執行職務。
中    華    民    國    99    年     6    月     15   日
                  刑事第七庭  審判長法  官  宋明蒼
                                    法  官  楊智勝
                                    法  官  游紅桃
以上正本證明與原本無異。
不得上訴。
                                    書記官  戴伯勳
中    華    民    國    99    年    6     月    15    日

司法院資訊處製作；財團法人民間司法改革基金會備份。
